【裁判字號】    97,交聲,3002
【裁判日期】    971231
【裁判案由】    交管條例聲異
【裁判全文】
臺灣板橋地方法院交通事件裁定        97年度交聲字第3002號
原處分機關  交通部公路總局臺北區監理所板橋監理站
異  議  人
即受處分人  甲○○
上列受處分人因違反道路交通管理處罰條例案件，對於交通部公
路總局臺北區監理所板橋監理站中華民國97年11月10日所為之處
分（原處分案號：板監裁字裁41-C00000000號），聲明異議，本
院裁定如下：
    主  文
異議駁回。
    理  由
一、原處分意旨略以：本件異議人即受處分人甲○○於民國96年
    9 月16日15時25分許，騎乘車牌號碼M37-582 號重型機車，
    在臺北縣土城市○○路○ 段14巷口處，因有「闖紅燈（中央
    路2 段往1 段直行）」之違規事實，經臺北縣政府警察局土
    城分局警員攔停當場舉發，製發北縣警交字第C00000000 號
    舉發違反道路交通管理事件通知單，嗣經原處分機關交通部
    公路總局臺北區監理所板橋監理站於97年11月10日以板監裁
    字裁41-C00000000號裁決書裁決，依違反道路交通管理處罰
    條例第53條第1 項及依同條例第63條規定裁處異議人罰鍰新
    臺幣（下同）4,500 元，並記違規點數3 點。
二、異議意旨略以：依據道路交通管理處罰條例第90條規定：「
    違反本條例之行為，自行為成立之日起；行為有連續或繼續
    之狀態者，自行為終了之日起，逾三個月不得舉發。」是以
    異議人於上開時、地之違規情事，因監理站未於行為成立之
    日（即96年9 月16日）起3 個月內（即96年12月16日）舉發
    ，依法應不得舉發；又異議人迄97年11月12日前皆未收到任
    何正式罰單，亦無收到罰單催繳書，故先前罰單即使有寄出
    ，亦未合法送達，爰依法聲明異議等語。
三、按汽車駕駛人，行經有燈光號誌管制之交岔路口闖紅燈者，
    處1,800 元以上5,400 元以下罰鍰；汽車駕駛人有第53條情
    形者，記違規點數3 點，道路交通管理處罰條例第53條第1
    項、第63條第1 項第3 款分別定有明文。
四、經查：
  (一)異議人甲○○於96年9 月16日15時25分許，騎乘車牌號碼
    M37-582 號重型機車，在臺北縣土城市○○路○ 段14巷口處
    ，經臺北縣政府警察局土城分局警員認有駕車行經有燈光號
    誌管制之交岔路口闖紅燈之交通違規情事，而予當場攔停舉
    發，嗣經原處分機關即交通部公路總局臺北區監理所板橋監
    理站，依道路交通管理處罰條例第53條第1 項及依同條例第
    63條規定裁處異議人罰鍰4,500 元，並記違規點數3 點等情
    ，有卷附臺北縣政府警察局舉發違反道路交通管理事件通知
    單、交通部公路總局臺北區監理所板橋監理站於97年11月10
    日以板監裁字裁41-C00000000號裁決書各1 份附卷可稽，並
    為異議人所不否認。
  (二)至異議人雖以監理站未於行為成立之日起3 個月內舉發，依
    法應不得舉發等語置辯，惟查，異議人於上開時、地騎乘前
    揭機車，在臺北縣土城市○○路○ 段14巷口處，因有闖紅燈
    之違規行為，經警攔停並製作舉發違反道路交通管理事件通
    知單予以當場舉發，且經異議人當場簽收該舉發通知單，此
    有卷附之臺北縣政府警察局北縣警交字第C00000000 號舉發
    違反道路交通管理事件通知單1 份在卷可稽。準此，警察機
    關即舉發機關為本件舉發權之行使，並未逾道路交通管理處
    罰條例第90條有關「違反本條例之行為，自行為成立之日起
    ；行為有連續或繼續之狀態者，自行為終了之日起，逾三個
    月不得舉發」之3 個月舉發權時效之規定，亦即本件既已當
    場舉發，並由異議人所當場簽收，舉發機關之舉發權自已合
    法行使，且就屬於行政罰領域之交通秩序罰而言，舉發通知
    單在受處分人未依法甘服並繳清罰鍰前，並非終局性行政處
    分，性質上屬於暫時性行政處分，舉發機關製單移送處罰機
    關（於本件即為交通部公路總局臺北區監理所板橋監理站）
    後，仍須待處罰機關為裁決後，該裁決書始為終局性行政處
    分。故異議人徒以己意誤解其所舉道路交通管理處罰條例第
    90條之法律性質及規範，洵屬無據而不足採。
  (三)又本件既經異議人當場簽收舉發員警交付之舉發通知單，即
    生合法送達之效力，是異議人辯稱未收到任何正式罰單，亦
    無收到罰單催繳書，故先前罰單即使有寄出，亦未合法送達
    等語，自非真實。從而，應認異議人確有前開交通違規行為
    ，揆諸前開規定及說明，原處分機關之裁處並無違法之處，
    是本件聲明異議為無理由，應予駁回。
五、綜上，原處分機關依道路交通管理處罰條例第53條第1 項、
    第63條第1 項第3 款規定，裁處異議人罰鍰4,500 元，並記
    違規點數3 點，核無違誤，本件異議為無理由，應予駁回。
據上論斷，應依道路交通案件處理辦法第19條，裁定如主文。
中    華    民    國    97    年    12    月    31    日
                    交通法庭  法  官  陳海寧
以上正本證明與原本無異。
如不服本裁定應於送達後5日內向本院提出抗告狀。
                              書記官  彭麗紅
中    華    民    國    97    年    12    月    31    日


司法院資訊處製作；財團法人民間司法改革基金會備份。
